【裁判字號】    89,訴,1706
【裁判日期】    890918
【裁判案由】    毒品危害防制條例
【裁判全文】
臺灣高雄地方法院刑事判決                        八十九年度訴字第一七六號
    公  訴  人  臺灣高雄地方法院檢察署檢察官
    被      告  甲○○
右列被告因違反毒品危害防制條例案件，經檢察官提起公訴（八十九年度毒偵字第四
五七八號），本院判決如左：
    主  文
甲○○連續施用第一級毒品，累犯，處有期徒刑壹年。
    事  實
一、甲○○曾於民國八十四年間因搶奪案件，經本院判處有期徒刑三年六月確定，並
    於八十七年四月二十八日縮短刑期假釋期滿執行完畢（起訴書誤載為同年六月一
    日）；復因施用毒品案件，經本院先後以八十七年度毒聲字第四八八五號及八十
    八年度毒聲字第五八八號裁定送觀察、勒戒後，均無繼續施用毒品之傾向，經臺
    灣高雄地方法院檢察署檢察官分別以八十八年度偵字第一四二號及八十八年度偵
    緝字第二○六三號為不起訴處分確定在案。詎仍不知悔改，復基於施用毒品之概
    括犯意，自八十九年四月中旬起至同年五月二十六日晚上九時二十分許回溯二十
    四小時內之某時止，連續在高雄市左營區○○○路孔廟內，以將海洛因滲入香煙
    內吸食之方式，施用第一級毒品海洛因多次，嗣於同年五月二十六日下午一時許
    ，在高雄市○○區○○路與仁智路口為警查獲，經本院以八十九年度毒聲字第五
    八七八號裁定送臺灣屏東戒治所施以強制戒治一年。
二、案經高雄市政府警察局新興分局移送臺灣高雄地方法院檢察署檢察官偵查起訴。
    理  由
一、訊據被告甲○○固坦承有於八十九年四月中旬起至八十九年五月二十一日止，連
    續在前揭地點，施用第一級毒品海洛因之事實，惟否認有於前揭時間以外之時間
    施用第一級毒品海洛因之犯行；然查，被告於警訊時業已供稱：最後一次施用海
    洛因係於八十九年五月二十五日下午七時許，在左營區一公園內施用等語屬實（
    見八十九年五月二十六日警訊筆錄）。且被告於八十九年五月二十六日晚上九時
    二十分許為警查獲時所採取之尿液，經送高雄市立凱旋醫院檢驗結果，呈嗎啡陽
    性反應，此有該院高市凱醫檢字第○○六四三號煙毒尿液檢驗成績書及高市警局
    新興分局煙毒尿液送驗登記代碼對照簿各一紙附於警卷可稽。而按人體投與海洛
    因後，迅速水解轉變為嗎啡，再循嗎啡之代謝途徑，排出體外，百分之五十以上
    於八小時內，自尿液中排出，百分之九十於二十四小時內，自尿液中排出，採樣
    應於投與嗎啡二十四小時內進行為宜，已據行政院衛生署藥物食品檢驗局以（八
    ○）藥檢壹字第○五六九五四號函說明綦詳，再目前各醫學院所檢驗尿液最精密
    之方法為ＧＣ─ＭＳ法即氣體色層質譜法，按尿液經檢驗呈陽性反應，不一定即
    可確認有吸用甲基安非他命或煙毒，應依其分析方法來判定，因有部分藥物之干
    擾，有些分析方法無法辨識，但尿液經氣體色層質譜法確認有嗎啡反應，即確認
    有吸用煙毒，而高雄市立凱旋醫院所採檢驗尿液之方式，係先經以免疫分析法進
    行篩檢，再採用氣體色層質譜法進行確認，有上開檢驗成績書所載檢驗方法可稽
    ，是被告甲○○之尿液，經高雄市立凱旋醫院以氣體色層質譜法檢驗，既檢出有
    嗎啡陽性反應，足認被告於八十九年五月二十六日晚上九時二十分許，經警採尿
    時間回溯二十四小時內之某時，必有施用第一級毒品海洛因之犯行，是被告前開
    所辯，顯係事後飾卸之詞，委不足採。而被告前因施用毒品案件，先後經本院以
    八十七年度毒聲字第四八八五號及八十八年度毒聲字第五八八號裁定送觀察、勒
    戒後，均認無繼續施用毒品之傾向，由臺灣高雄地方法院檢察署檢察官分別於八
    十八年一月二十日及同年十二月三十日以八十八年度偵字第一四二號及八十八年
    度偵緝字第二○六三號為不起訴處分確定，有本院被告全國前案紀錄表一紙及不
    起訴處分書二紙在卷足憑；其三犯毒品危害防制條例第十條之罪，事證明確，被
    告犯行洵堪認定。
二、查海洛因係毒品危害防制條例第二條第二項第一款所稱之第一級毒品，核被告甲
    ○○施用海洛因之行為，係犯該條例第十條第一項之施用第一級毒品罪，而被告
    持有第一級毒品海洛因，嗣進而施用之，持有之低度行為應為施用之高度行為所
    吸收，不另論罪。其先後多次施用第一級毒品海洛因之犯行，時間緊接，方法相
    同，觸犯構成要件相同之罪名，顯係出於概括之犯意為之，應依連續犯之規定，
    以一罪論，並加重其刑。又公訴人雖未就被告自八十九年四月中旬起至八十九年
    五月間止，施用第一級毒品海洛因之事實提起公訴，然該部分事實因與本件起訴
    之犯罪事實，有連續犯之裁判上一罪關係，為起訴效力所及，本院自應併予審理
    ，附此敘明。另被告曾於八十四年間因搶奪案件，經本院判處有期徒刑三年六月
    確定，並於八十七年四月二十八日縮短刑期假釋期滿執行完畢，此有臺灣高雄地
    方法院檢察署刑案資料查註紀錄表及本院被告全國前案紀錄表各一份在卷可按，
    其受有期徒刑執行完畢，於五年以內再犯有期徒刑以上之本罪，為累犯，應依刑
    法第四十七條之規定，加重其刑。爰審酌被告素行不良，曾有多次前科紀錄，且
    前曾因施用毒品，經檢察官二次送觀察、勒戒後均無繼續施用傾向而為不起訴處
    分確定後，仍不知悔改警惕，猶繼續施用毒品，本不宜寬貸，惟念其犯後坦承犯
    行，尚知悔悟，且施用毒品乃自戕行為，對社會危害性甚微等一切情狀，量處如
    主文所示之刑，以資懲儆。
據上論斷，應依刑事訴訟法第二百九十九條第一項前段，毒品危害防制條例第十條第
一項，刑法第十一條前段、第五十六條、第四十七條，判決如主文。
本案經檢察官陳宗吟到庭執行職務。
中      華      民      國    八十九    年      九      月     十八     日
                                    臺灣高雄地方法院刑事第一庭
                                      審判長法  官  陳顯榮
                                            法  官郭文通
                                            法  官  陳玉聰
右正本證明與原本無異。
如不服本判決，應於判決送達後十日內，向本院提出上訴狀。
                                      書   記   官  陳淑卿
中    華    民    國      八十九      年      九      月      十九      日
附錄本案論罪科刑法條全文：
毒品危害防制條例第十條第一項
施用第一級毒品者，處六月以上五年以下有期徒刑。


司法院資訊處製作；財團法人民間司法改革基金會備份。
